# 请教陈版，关于企业处置房产收益确认时点的判定

提问人：pinyintianzige 时间：2018-01-09 00:06:40
A公司为一家通信类企业，于 2017 年决议处置一处自用房产，已签订转让合同，取得预付款，并已将房产交付买方使用。截止至2017 年 12 月 31 日，尚未完成房屋产权变更，预计于 2018 年 1 月完成。 请教陈版，处置房产收益确认时点如何判定，谢谢陈版

回答人：chenyiwei
考虑以下问题：转让合同是否已经正式生效；房屋是否已经完成实物交接，对方是否已经开始占用该房屋；价款的收取情况，剩余价款的收取有无重大不确定性；产权过户手续的办理情况，预计最终办理完毕有无重大不确定性和障碍。

提问人：pinyintianzige 时间：2018-01-09 07:53:57
陈版，如果截止至 2017 年 12 月 31 日，转让合同已经正式生效；房屋已经完成实物交接，对方已经开始占用该房屋；剩余价款很可能收回，无重大不确定性；产权过户手续正在办理中，预计 2018 年 1 月即可完成。那么，转让收益是应该确认在 2017 年吗？谢谢陈版！

回答人：chenyiwei
可以。